Inventaris van archieven van het Directoraat-Generaal voor de Volksontwikkeling en taakvoorgangers van het ministerie van Onderwijs, Kunsten en Wetenschappen, (1926) 1945-1965
Nationaal Archief, Den Haag
- Archieven van de afdeling Radio, Televisie en Pers, 1926-1965, 3
  - Archiefblok C, 1945-1961, 3.3
    - Televisie, 3.3.2
      - Regelgeving, 3.3.2.2
        - Bemiddeling in de regeling over de kosten van interlokale telefoonlijnen voor de televisie-uitzendingen tussen de Nederlandse Televisie Stichting en het Staatsbedrijf der Posterijen, Telegrafie en Telefonie., 1952-1953; 218; 1 omslag
        - Correspondentie inzake de ontwerp-wet Opheffing Belemmeringen Televisie-uitzendingen., 1953; 219; 1 omslag
        - Beleidsvoorbereiding van de wettelijke regeling voor het televisiebestel., 1954-1960; 220; 1 pak
        - Correspondentie betreffende verlening van toestemming inzake uitzending van televisiefilms in het kader van artikel 4 van het Televisiebesluit 1956., 1955-1957; 221; 1 pak
        - Wijziging van artikel 7 en 8 van de statuten van de Nederlandse Televisie Stichting., 1956; 222; 1 omslag
        - Filmkeuringsrapporten opgemaakt door de TV-filmkeuzecommissie., 1957-1959; 223; 1 pak
      - Adviserende organen, 3.3.2.3
        - Houden van toezicht op het functioneren van de Radio- en Televisieraad., 1951-1957; 224; 1 pak
      - Programmazaken, 3.3.2.4
        - Behandeling van klachten van particulieren over uitzendingen van diverse omroepen., 1951-1960; 225; 1 pak
      - Technische zaken, 3.3.2.5
        - Totstandkoming van het beleid inzake de aanleg van een televisiezendernet in Nederland., 1952-1959; 226; 1 omslag
        - Goedkeuring van proefuitzendingen door Philips N.V. en de Nederlandse Televisie Stichting., 1954-1959; 227; 1 omslag
        - Goedkeuring van het ontwerp-eindrapport inzake het antennevraagstuk., 1955-1958; 228; 1 omslag
      - Internationale contacten, 3.3.2.6
        - Correspondentie naar aanleiding van internationale congressen inzake het televisiebeleid., 1952-1957; 229; 1 pak
        - Correspondentie inzake de televisietranscriptiedienst, televisietranscriptieprogramma's en eventuele internationale transcriptie-uitwisseling., 1953; 230; 1 omslag
        - Bemoeienissen met internationale uitwisseling van televisieprogramma's., 1953-1959; 231; 1 pak
      - Koninklijke onderscheidingen, 3.3.2.7
        - Voordracht tot benoeming van mr. Ph. de Vries tot officier in de Orde van Oranje-Nassau., 1953; 232; 1 omslag
    - Pers en voorlichting, 3.3.3
      - Beleidsvoorbereiding inzake de wijziging van de wet houdende enkele voorzieningen betreffende het perswezen., 1946-1950; 233; 1 omslag
      - Verlenen van toestemming tot inschakeling van de Nederlandse jeugd voor het inzamelen van oud papier ten behoeve van de Nederlandse papierindustrie en de dagbladpers., 1947; 234; 1 omslag
      - Ontslagprocedure tegen het hoofd Bureau Papierverdeling Pers., 1948; 235; 1 omslag
      - Bemoeienis met het uitgeven van een brochure over het onderwijs in Nederland., 1949-1951; 236; 1 omslag
      - Bemiddeling in het geschil over het drukken van radioprogramma's tussen de Nederlandse Nieuwsbladpers en de programmabladen van de omroeporganisaties., 1950-1952; 237; 1 omslag
      - Nota's inzake het verschoningsrecht voor journalisten., 1952-1953; 238; 1 omslag
      - Voorbereiding van het Ontwerpverdrag inzake Vrijheid en Voorlichting., 1952-1960; 239; 1 pak
  - Archief van de Commissie voor de vaststelling van richtlijnen voor de draadomroepnetten en voor het doorgeven van lokale mededelingen, 1947-1964, 3.4
    - Beschikking houdende instelling van de commissie., 1947; 240; 1 omslag
    - Verslagen van vergaderingen., 1954, 1960 - 1964; 241; 1 omslag
    - Correspondentie met de hoofddirecteur van het Staatsbedrijf der Posterijen, Telegrafie en Telefonie inzake het doorgeven van aankondigingen van lokale aard op het draadomroepnet., 1955; 242; 1 omslag
    - Benoeming en ontslag van leden van de commissie., 1959; 243; 1 omslag
  - Archiefblok D, 1930-1965, 3.5
    - Beheer van het archief, 3.5.1
      - Fiches van het kaartsysteem voor te bewaren stukken., 1930-1965; 244; 1 pak
      - Agenda's van ingekomen en uitgaande stukken., 1945-1959; 245-254; 10 omslagen
        - Radio, 1945 - 1947, 245
        - 1948-1950, 246
        - Lokale doorgave, 1948 - 1953, 247
        - Radio en televisie, 1950 - 1953, 248
        - Televisie, 1950 - 1954, 249
        - Financiën, 1950 - 1954, 250
        - Radio, televisie en pers, 1953 - 1955 okt. 27, 251
        - 1955 okt. 28 - 1956, 252
        - 1957 - 1958 aug. 21, 253
        - 1958 aug. 26 - 1959, 254
      - Moederboeken van het fichedoorschrijfsysteem., 1959-1964; 255-257; 3 banden
        - 1959 okt. 13 - 1962 jan. 25, nrs. 30.000 - 41.999, 255
        - 1962 jan. 3 - 1964 nov. 3, nrs. 43.000 - 45.999, 256
        - 1964 okt. 28 - dec. 22, nrs. 50.001 - 50.190, 257
    - Correspondentie, 3.5.2
      - Correspondentie en interne nota's., 1947-1964; 258-263; 6 pakken
        - 1947 - 1948, 1957 - 1959, 258
        - 1960-1961, 259
        - 1962, 260
        - 1963, 261
        - 1964 jan. - juni, 262
        - 1964 juli - dec., 263
    - Financiële aangelegenheden, 3.5.3
      - Advisering betreffende de schadeloosstelling van de directeuren van Radio Nederland., 1947; 264; 1 stuk
      - Regeling van het controlerecht van de Algemene Rekenkamer op door het Rijk aan de Nederlandse omroep verleende subsidies., 1947-1948; 265; 1 omslag
      - Afwikkeling van de liquidatie van de Rijks Radio Omroep., 1947-1952; 266; 1 omslag
    - Regelgeving, 3.5.4
      - Wijziging van de Telegraaf- en Telefoonwet 1904., 1948-1962; 267-271; 5 pakken
        - 1948 - 1957 juni, 267
        - 1957 juli - dec., 268
        - 1958 jan. - juni, 269
        - 1958 juli - 1959, 270
        - 1960-1962, 271
      - Verslag van de bespreking van de minister met het dagelijks bestuur van de Nederlandse Televisie Stichting betreffende wijziging van de statuten., 1956; 272; 1 stuk
  - Archiefblok E, 1952-1965, 3.6
    - Radio en televisie, 3.6.1
      - Rapport houdende preadvies inzake de ontwikkeling van de televisie in Nederland., 1952; 273; 1 stuk
      - Rapport houdende een uiteenzetting over de huidige situatie met betrekking tot de commerciële televisie in een aantal Europese landen., 1956; 274; 1 stuk
      - Rapport houdende prognose inzake de te verwachten ontwikkeling van de televisie in Nederland., 1957; 275; 1 stuk
      - Nota's en besprekingsverslagen met betrekking tot het doorvoeren van reclame op de Nederlandse televisie., 1959-1963; 276; 1 pak
      - Herziening van de Telegraaf- en Telefoonwet van 1904., 1959-1965; 277; 1 pak
      - Reacties op rapporten van NIPO-enquêtes over radio, televisie en reclame., 1960-1963; 278; 1 pak
      - Bepaling van de positie van de Nederlandse dagbladpers met betrekking tot de invoering van reclame-uitzendingen op de televisie., 1962-1964; 279; 1 omslag
  - Archiefblok F, 1945-1964, 3.7
    - Stukken van algemene aard, 3.7.1
      - Nota van de staatssecretaris betreffende verdeling van de bevoegdheden van de Departementen van Verkeer en Waterstaat en van Onderwijs, Kunsten en Wetenschappen ten aanzien van het omroepbestel., [1945]; 280; 1 stuk
      - Overzicht van bevoegdheden van de minister tijdens het overgangsbestel., [1946]; 281; 1 stuk
      - Agenda van ingekomen en uitgaande stukken., 1946-1948; 282; 1 deel
      - Behandeling van diverse aangelegenheden met betrekking tot radio, televisie en pers., 1947-1963; 283; 1 pak
      - Lijst van de werkzaamheden van het Bureau Radio in 1950., 284; 1 stuk
      - Lijst van overheidsuitgaven en -inkomsten betreffende kunst en cultuur in de periode 19480-1952., 285; 1 stuk
      - Verslagen van besprekingen met de directeur-generaal., 1955-1956, 1960 - 1963; 286; 1 omslag
      - Verslag van de bespreking met vertegenwoordigers van de Nederlandse Radio Unie., 1956; 287; 1 stuk
      - Verslagen van besprekingen met de staatssecretaris., 1957-1963; 288; 1 omslag
    - Stukken betreffende bijzondere onderwerpen, 3.7.2
      - Zuivering omroeppersoneel, 3.7.2.1
        - Bemoeienis met de zuivering van het omroeppersoneel., 1945-1946; 289; 1 pak
      - Zenders, golflengten en draadomroep, 3.7.2.2
        - Bemoeienis met het afstaan van de 415m-golf aan Rusland., 1946; 290; 1 omslag
        - Nota inzake vraagstuk der kortegolf-omroepzenders in Nederland en reacties van luisteraars van Radio Nederland Wereldomroep., 1953; 291; 1 omslag
        - Verslag van de bespreking tussen het Ministerie van Onderwijs, Kunsten en Wetenschappen en diverse instellingen inzake het vraagstuk van de FM-omroep., 1954; 292; 1 stuk
        - Nota betreffende de realisering van universitaire uitzendingen over FM-zenders., 1958; 293; 1 stuk
        - Bemoeienis met draadomroep, draadtelevisie en het centraal antennesysteem., 1960-1964; 294; 1 pak
      - Regelgeving, 3.7.2.3
        - Verzoek aan de Koningin tot machtiging om het ontwerpbesluit tot wijziging van de lijst B behorende bij het Besluit Bezettingsmaatregelen buiten behandeling te mogen lagen., 1945-1949; 295; 1 omslag
        - Voorbereiding van de totstandkoming van een nieuw omroepbestel., 1945-1950; 296; 1 pak
        - Ontwerp-besluit betreffende de uitbreiding van de taak van het Ministerie van Onderwijs, Kunsten en Wetenschappen inzake de radio-omroep., 1946; 297; 1 stuk
        - Voorstel van de Radioraad tot wijziging van het Radio Reglement 1930 ten behoeve van de regionale omroep., 1946; 298; 1 stuk
        - Voorbereiding van wettelijke regelingen ter verbetering van de overgangstoestand van het radiobestel na de Tweede Wereldoorlog., 1946-1947; 299; 1 pak
        - Totstandkoming van de Omroepwet., 1948-1962; 300-302; 1 pak en 2 stukken
          - Ontwerpen van de Omroepwet, 1948 - 1962, 300; pak
          - Verslag van een bespreking inzake de totstandkoming van de Omroepwet, 1952, 301
          - Overzicht van persbeschouwingen inzake het ontwerp van de Omroepwet, 1953 - 1954, 302
        - Ontwerpen van Koninklijke Besluiten en reglementen, en vastgestelde beschikkingen en reglementen inzake de televisie., 1951-1960; 303; 1 omslag
        - Wetsontwerpen heffing kijkgeld en ontwerp van wijziging van de Wet op het Kijkgeld., 1951-1960; 304; 1 omslag
        - Beleidsvorming inzake het televisiebestel., 1953; 305; 1 omslag
      - Adviserende organen en commissies, 3.7.2.4
        - Bemoeienis met de Radioraad., 1946-1954; 306-308; 1 pak, 1 omslag en 1 stuk
          - Installatie alsmede verslagen van vergaderingen van de Radioraad, 1946 - 1950, 306; pak
          - Rapporten en nota's van de Radioraad inzake een wettelijke regeling van de omroep, 1946 - 1951, 307
          - Ontwerp-instructie voor de Radioraad, 1954, 308; stuk
        - Ministerieel besluit houdende benoeming van de leden van de Programmaraad en vaststelling van het reglement., 1947; 309; 1 omslag
        - Instelling, werkwijze en opheffing van de Televisiecommissie., 1947-1951; 310; 1 pak
        - Instelling, werkwijze en opheffing van de Adviescommissie tot Vaststelling van Nadere Wettelijke Regelingen met betrekking tot het Perswezen (Staatscommissie Pomé)., 1947-1960; 311; 1 omslag
      - Omroeporganisaties en regionale omroep, 3.7.2.5
        - Overzicht van de activiteiten van vertegenwoordigers van de omroepverenigingen gedurende de periode mei 1940 - mei 1946., 1945-1946; 312; 1 omslag
        - Houden van toezicht op de werkwijze van de Stichting Radio-Nederland in Overgangstijd., 1945-1947; 313; 1 pak
        - Behandeling van een klacht van een dirigent betreffende de gedragingen van de programmadirectie van Radio Nederland., 1946; 314; 1 omslag
        - Regeling van de liquidatie van de rijksradio-omroep 'De Nederlandsche Omroep'., 1946-1948; 315; 1 omslag
        - Ontwerp-statuten van de Stichting Radio Nederland., (1947); 316; 1 stuk
        - Statuten van de Nederlandse Radio Unie (NRU)., 1947; 317; 1 stuk
        - Rapport en nota van de Federatie van Omroepverenigingen inzake de regionale omroep., 1947-1948; 318; 1 omslag
        - Instelling en werkwijze van Radio Nederland Wereldomroep., 1947-1963; 319; 1 pak
        - Verslagen van besprekingen betreffende bouwplannen van de omroep., 1954-1955; 320; 1 omslag
        - Statuten van de Nederlandse Televisie Stichting., 1960; 321; 1 stuk
      - Financiële aangelegenheden, 3.7.2.6
        - Bemoeienis met de heffing van luisterbijdrage., 1945-1964; 322; 1 omslag
        - Nota aan de minister inzake de begroting van de Nederlandse Televisie Stichting voor 1955., 1954; 323; 1 stuk
        - Verslagen van besprekingen betreffende betaling van uitvoerende kunstenaars bij relayering van televisieprogramma's., 1956; 324; 1 omslag
        - Financiering van Eurovisie-uitzendingen., 1957; 325; 1 omslag
      - Reclame op radio en televisie, 3.7.2.7
        - Totstandkoming van de nota Reclametelevisie., 1951-1963; 326; 1 pak
        - Becommentariëring van het rapport van de Commissie tot Bestudering van de Mogelijkheid en Wenselijkheid van Reclame-Uitzendingen over de Korte Golven., 1953; 327; 1 omslag
      - Internationale contacten, 3.7.2.8
        Zie ook inv.nr. 325
        - Verslag van de derde algemene vergadering van de Organisation International Radiodiffusion te Brussel., 1948; 328; 1 stuk
        - Verzorging van radioprogramma's bestemd om in het buitenland te worden uitgezonden., 1948; 329; 1 omslag
        - Verslagen van vergaderingen van de Werkgroep Televisie van de Brussels Treaty Organisation., 1953-1954; 330; 1 omslag
      - Experimentele televisie en schooltelevisie, 3.7.2.9
        - Voorbereiding invoering experimentele televisie., 1949-1952; 331; 1 omslag
        - Bemoeienis met invoering van schooltelevisie., 1958-1963; 332; 1 omslag
- Archief van de afdeling Lichamelijke Vorming en Sport, 1940-1965, 4.
  - Organisme, 4.1
    - Instelling en ontwikkeling, 4.1.1
      - Regeling van de opheffing van het Rijkscollege voor de Lichamelijke Opvoeding en regeling van de instelling en opheffing van de Rijksdienst voor de Lichamelijke Opvoeding en Sport., 1945-1947; 333; 1 pak
      - Rapport houdende een overzicht van de taken van het Bureau Lichamelijke Opvoeding en Sport in 1950., [1951]; 334; 1 stuk
      - Circulaire houdende een overzicht van de organisatie en de taak van het Ministerie van Onderwijs, Kunsten en Wetenschappen., 1953; 335; 1 stuk
      - Overzichten van de ontwikkeling van de organisatie van het ministerie., 1956-1964; 336; 1 omslag
    - Archiefbeheer, 4.1.2
      - Fiches van het kaartsysteem voor te bewaren stukken., 1940-1965; 337; 1 pak
      - Agenda's van ingekomen en uitgaande stukken., 1945-1954; 338-348; 11 pakken
        - 1945 jan. - 1946 jan. 31, nrs. 4 - 895, 338
        - 1946 jan. 31 - mei 15, nrs. 896 - 5.099, 339
        - 1946 mei 14 - aug. 10, nrs. 5.100 - 9.261, 340
        - 1946 aug. 13 - dec. 31, nrs. 9. 262 - 13.267, 341
        - 1947 jan. 2 - juli 1, nrs. 1 - 2.912, 342
        - 1947 juli 2 - dec. 31, nrs. 2.913 - 5.973, 343
        - 1948 jan. 2 - dec. 30, nrs. 1 - 4.071, 344
        - 1949 jan. 3 - 1950 dec. 30, nrs. 1 - 2.712 en 1 - 2.112, 345
        - 1951 jan. 2 - 1952 dec. 30, nrs. 1 - 1.830, 346
        - 1953 jan. 2 - 1954 dec. 30, nrs. 1 - 1.504, 347
        - 1948 sep. 26 - 1951 jan. 31, nrs. C 100 - C 2.850, 348
      - Behandeling van gegevens met betrekking tot de classificatie van de lichamelijke vorming en sport., 1962-1963; 349; 1 pak
      - Moederboek van het fichedoorschrijfsysteem 1964 aug. 25 - nov. 17, nrs. 2.781 - 3.249 1964 okt. 20 - okt. 21, nrs. 3.100 - 3.105 1964 nov. 11 - dec. 31, nrs. 3.250 - 3.556 1964 okt. 13 - okt. 20, nrs. 4.001 - 4.022 1964 dec. 28 - 1965 apr. 21, nrs. 10.000 - 10.779., 1964-1965; 350; 1 band
    - Uitoefening van de dienst, 4.1.3
      - Totstandkoming van een circulaire gericht aan alle leden van de Rijksinspectie en de besturen van de sportorganisaties inzake het tegengaan van beledigende uitspraken tegenover gekleurde leden van de bevolking., 1945; 351; 1 omslag
      - Besprekingen van het hoofd van de Afdeling Lichamelijke Opvoeding en Sport met de inspecteurs voor de lichamelijke opvoeding over diverse aangelegenheden., 1950-1951; 352; 1 omslag
      - Overzicht van de activiteiten van de Afdeling Lichamelijke Opvoeding en Sport in de periode 1945-1955., 353; 1 omslag
      - Circulaires., 1955-1965; 354; 1 pak
    - Rapportering, 4.1.4
      - Verslagen van inspecteurs voor de lichamelijke opvoeding over de jaren 1946-1949 en 1951., 1948-1952; 355; 1 omslag
      - Verslag van de bespreking met hoofden van de onderafdelingen en Bureaus van de Afdeling Vorming Buiten Schoolverband., 1952; 356; 1 omslag
      - Rapporten van het Centraal Bureau voor de Statistiek betreffende statistieken van de vrije jeugdvorming 1952-1959., 1953-1960; 357; 1 pak
      - Rapport van het Centraal Bureau voor de Statistiek inzake radio en vrijetijdsbesteding., 1954; 358; 1 deel
      - Rapporten van het Centraal Bureau voor de Statistiek betreffende bezoek aan vermakelijkheidsinstellingen over de jaren 1954-1959., 1955-1960; 359; 1 omslag
      - Rapporten van het Centraal Bureau voor de Statistiek inzake de vrijetijdsbesteding in Nederland tijdens de winter 1955-1956., 1957; 360; 1 pak
      - Verslagen van besprekingen inzake wetgevingsprogramma's., 1957-1960; 361; 1 omslag
      - Rapport van de Commissie van Onderzoek inzake het onderwijs aan de scholen van maatschappelijk werk., 1959; 362; 1 deel
      - Rapporten van het Centraal Bureau voor de Statistiek houdende statistieken van de uitgaven van de overheid voor onderwijs, wetenschap en cultuur., 1959-1960; 363; 1 omslag
      - Notulen van stafvergaderingen., 1960-1961; 364; 1 pak
      - Verslagen van bijeenkomsten met het Ministerie van Justitie, de Nederlandse Sport Federatie en het Nederlands Olympisch Comité inzake toto-aangelegenheden., 1962-1963; 365; 1 omslag
      - Verslagen van interne besprekingen., 1962-1964; 366; 1 omslag
      - Verslagen van besprekingen van het hoofd van de Afdeling Lichamelijke Opvoeding en Sport met de staatssecretaris., 1962-1965; 367; 1 pak
  - Personeel, 4.2
    - Brief gericht aan het Ministerie van Oorlog inzake het wederom in dienst nemen van een ambtenaar bij de Afdeling Lichamelijke Opvoeding en Sport, met bijlage., 1945; 368; 1 stuk
    - Behandeling van de status van Th.J.H. van 't Lam, inspecteur voor de lichamelijke opvoeding., 1947-1954; 369; 1 omslag
    - Circulaires betreffende personeelsaangelegenheden., 1956-1963; 370; 1 pak
    - Behandeling van diverse personeelsaangelegenheden., 1956-1964; 371; 1 pak
  - Taakuitoefening, 4.3
    - Algemeen, 4.3.1
      - Brief gericht aan het Ministerie van Binnenlandse Zaken inzake de aanstelling van ambtenaren voor de lichamelijke opvoeding en de sport in de oorlogsjaren., 1945; 372; 1 stuk
      - Advies aan diverse sportinstanties hoe de sport als sociaal-hygiënische factor betere waardering krijgt., 1946; 373; 1 omslag
      - Nota inzake de door Seyss-Inquart ten aanzien van het onderwijs in Nederland genomen maatregelen., 1946; 374; 1 omslag
      - Verzoek aan diverse gemeenten om bevordering van samenwerking tussen burger- en militaire sportautoriteiten., 1946; 375; 1 omslag
      - Behandeling van de organisatie van de Ruiterolympiade 1948., 1946; 376; 1 omslag
      - Bemiddeling inzake wantoestanden bij kegelconcoursen., 1946-1949; 377; 1 omslag
      - Goedkeuring voor de kandidaatstelling van de stad Amsterdam voor de Olympische Spelen in 1952., 1947; 378; 1 omslag
      - Behandeling van de voorstudie voor vaststelling van normen voor de uitbreiding van de openluchtrecreatie in woonplaatsen, opgesteld door de Rijksdienst voor het Nationale Plan., 1947; 379; 1 omslag
      - Advisering over de door Gedeputeerde Staten van Zuid-Holland voorgestelde regeling inzake het verlenen van toestemming voor auto-, motor- en wielerwedstrijden., 1947; 380; 1 omslag
      - Houden van de enquête betreffende lichamelijke oefening en sport in bedrijfsverband., 1947; 381; 1 omslag
      - Standpuntbepaling ten aanzien van het rapport 'Beschouwingen over de materiële voorzieningen ten behoeve van de lichamelijke opvoedingen de sport'., 1950-1952; 382; 1 omslag
      - Overzicht van de stand van de lichamelijke opvoeding en de sport in Nederland in 1950., [1951]; 383; 1 stuk
      - Behandeling van de moeilijkheden van een voetbaloefenmeester om passend werk te vinden., 1954; 384; 1 omslag
      - Houden van besprekingen inzake het verstrekken van werkvergunningen aan buitenlandse voetbaltrainers., 1955-1963; 385; 1 omslag
      - Beleidsvoorbereiding van diverse onderwerpen op het gebied van de lichamelijke opvoeding en sport., 1956-1963; 386; 1 pak
      - Behandeling van diverse aangelegenheden met betrekking tot het sociaal beleid in de ontwikkelingsgebieden binnen Nederland., 1956-1964; 387; 1 pak
      - Correspondentie met betrekking tot interland-voetbalwedstrijden op normale werkdagen., 1957-1958; 388; 1 omslag
      - Nota naar aanleiding van het rapport van de adviescommissie voor te treffen voorzieningen ten behoeve van studenten., [1958]; 389; 1 stuk
      - Becommentariëring van het beleid betreffende lichamelijke opvoeding en sport door de pers., 1960; 390; 1 pak
      - Nota's inzake de samenwerking met het Ministerie van Maatschappelijk Werk betreffende de culturele begeleiding van de industrialisatie in de probleemgebieden., 1960-1963; 391; 1 omslag
      - Beleidsvoorbereiding inzake behandeling van het dopingvraagstuk op nationaal en internationaal niveau., 1961-1963; 392; 1 pak
      - Behandeling van de beantwoording van vragen van het tweede kamerlid Wilmans inzake de lichamelijke opvoeding van de Nederlandse jeugd., 1964-1965; 393; 1 omslag
    - Regelgeving, 4.3.2
      - Wijziging van de Loterijwet., 1953-1961; 394-396; 3 pakken
        - Behandeling in de ministerraad van rapporten en commentaren inzake voorstellen tot wijziging van de Loterijwet en de instelling van een sporttotalisator, 1953 - 1961, 394
        - Voorbereiding van de wijziging van de Loterijwet, 1958 - 1959, 395
        - Behandeling in de Eerste en Tweede Kamer van de wijziging van de Loterijwet en de Wet Loterijbelasting, 1959 - 1961, 396
      - Totstandkoming van de Nota Lichamelijke Opvoeding en Sport., 1954-1962; 397-410; 8 pakken, 5 omslagen en 1 stuk
        - Verrichten van vooronderzoek ten behoeve van de nota Lichamelijke Opvoeding en Sport, 1954 - 1955, 397; omslag
        - Mondelinge behandeling in de Tweede Kamer van de nota Lichamelijke Opvoeding en Sport, 1954 - 1960, 398
        - Concept-nota 1, 1956 - 1959, 399
        - Concept-nota 2, Inleiding, 1955 - 1960, 400
        - Titel II, Lichamelijke Opvoeding en Sportbeoefening in Schoolverband, 1957 - 1961, 401
        - Titel III, Taak van Universiteiten en Hogescholen met betrekking tot de Lichamelijke Vorming en Sport, 1959, 402; omslag
        - Titel IV, Lichamelijke Vorming Buiten Schoolverband, 1959, 403; omslag
        - Titel V, De Sportbeweging, 1959, 404
        - Titel VI, Slotbeschouwingen, 1959, 405; omslag
        - Behandeling van diverse aangelegenheden met betrekking tot de totstandkoming van de nota Lichamelijke Opvoeding en Sport, 1955 - 1962, 406
        - Totstandkoming van de definitieve tekst van de Nota Lichamelijke Opvoeding en Sport, 1959 - 1960, 407
        - Totstandkoming van de definitieve uitgave van de Nota Lichamelijke Opvoeding en Sport, 1959 - 1960, 408
        - Verslagen van vergaderingen over de nota Lichamelijke Opvoeding en Sport, 1960, 409; omslag
        - Nota Lichamelijke Opvoeding en Sport, 1960, 410; stuk
      - Beschouwingen betreffende de totstandkoming van de Wet op de Kansspelen., 1964-1965; 411; 1 omslag
    - Instellingen en verenigingen, 4.3.3